Config:
  hfst:
    Gen: ../../../src/generator-gt-norm.hfst
    Morph: ../../../src/analyser-gt-norm.hfst
  xerox:
    Gen: ../../../src/generator-gt-norm.xfst
    Morph: ../../../src/analyser-gt-norm.xfst
    App: lookup

Tests:

# todo:
# Proofread the gold standard (below)
# Then: run analyser, then correct. 


  Noun - тёня: # Noun 'polar fox' - partial paradigm /Type 20/
     тёня+N+Sg+Nom: тёня
     тёня+N+Sg+Acc: тёнямʼ
     тёня+N+Sg+Gen: тёняʼ
     тёня+N+Sg+Dat: тёнянʼ
     тёня+N+Sg+Loc: тёняхона
     тёня+N+Sg+Abl: тёняход
     тёня+N+Sg+Pros: тёнявна
     тёня+N+Du+Nom: тёняхоʼ
     тёня+N+Du+Acc: тёняхоʼ
     тёня+N+Du+Gen: тёняхоʼ
     тёня+N+Pl+Nom: тёняˮ
     тёня+N+Pl+Acc: тён
     тёня+N+Pl+Gen: тёнˮ
     тёня+N+Pl+Dat: тёняхоˮ
     тёня+N+Pl+Loc: тёняхоˮна
     тёня+N+Pl+Abl: тёняхот
     тёня+N+Pl+Pros: тёнˮмана    
     
     тёня+N+Sg+Tra: тёняӈэ
     тёня+N+Pl+Tra: тёняˮӈэ

# Possessive forms 

     тёня+N+Sg+Nom+PxSg1: тёняв 
     тёня+N+Sg+Nom+PxSg2: тёняр  
     тёня+N+Sg+Nom+PxSg3: тёняда 
     тёня+N+Sg+Nom+PxDu1: тёнямиʼ
     тёня+N+Sg+Nom+PxDu2: тёняриʼ
     тёня+N+Sg+Nom+PxDu3: тёнядиʼ
     тёня+N+Sg+Nom+PxPl1: тёняваˮ
     тёня+N+Sg+Nom+PxPl2: тёняраˮ
     тёня+N+Sg+Nom+PxPl3: тёнядоʼ
     тёня+N+Sg+Acc+PxSg1: тёняв   
     тёня+N+Sg+Acc+PxSg1: тёнями  
     тёня+N+Sg+Acc+PxSg2: тёнямд  
     тёня+N+Sg+Acc+PxSg3: тёнямда 
     тёня+N+Sg+Acc+PxDu1: тёнямиʼ 
     тёня+N+Sg+Acc+PxDu2: тёнямдиʼ
     тёня+N+Sg+Acc+PxDu3: тёнямдиʼ
     тёня+N+Sg+Acc+PxPl1: тёняваˮ 
     тёня+N+Sg+Acc+PxPl2: тёнямдаˮ
     тёня+N+Sg+Acc+PxPl3: тёнямдоʼ
     тёня+N+Sg+Gen+PxSg1: тёнян   
     тёня+N+Sg+Gen+PxSg1: тёняни  
     тёня+N+Sg+Gen+PxSg2: тёнянд  
     тёня+N+Sg+Gen+PxSg3: тёнянда 
     тёня+N+Sg+Gen+PxDu1: тёняниʼ 
     тёня+N+Sg+Gen+PxDu2: тёняндиʼ
     тёня+N+Sg+Gen+PxDu3: тёняндиʼ
     тёня+N+Sg+Gen+PxPl1: тёнянаˮ 
     тёня+N+Sg+Gen+PxPl2: тёняндаˮ
     тёня+N+Sg+Gen+PxPl3: тёняндоʼ
     тёня+N+Sg+Dat+PxSg1: тёняхан   
     тёня+N+Sg+Dat+PxSg1: тёняхани  
     тёня+N+Sg+Dat+PxSg2: тёняханд  
     тёня+N+Sg+Dat+PxSg3: тёняханда 
     тёня+N+Sg+Dat+PxDu1: тёняханиʼ 
     тёня+N+Sg+Dat+PxDu2: тёняхандиʼ
     тёня+N+Sg+Dat+PxDu3: тёняхандиʼ
     тёня+N+Sg+Dat+PxPl1: тёняханаˮ 
     тёня+N+Sg+Dat+PxPl2: тёняхандаˮ
     тёня+N+Sg+Dat+PxPl3: тёняхандоʼ
     тёня+N+Sg+Loc+PxSg1: тёняханан   
     тёня+N+Sg+Loc+PxSg1: тёняханани  
     тёня+N+Sg+Loc+PxSg2: тёняхананд  
     тёня+N+Sg+Loc+PxSg3: тёняхананда 
     тёня+N+Sg+Loc+PxDu1: тёняхананиʼ 
     тёня+N+Sg+Loc+PxDu2: тёняханандиʼ
     тёня+N+Sg+Loc+PxDu3: тёняханандиʼ
     тёня+N+Sg+Loc+PxPl1: тёняхананаˮ 
     тёня+N+Sg+Loc+PxPl2: тёняханандаˮ
     тёня+N+Sg+Loc+PxPl3: тёняханандоʼ
     тёня+N+Sg+Abl+PxSg1: тёняхадан   
     тёня+N+Sg+Abl+PxSg1: тёняхадани  
     тёня+N+Sg+Abl+PxSg2: тёняхаданд  
     тёня+N+Sg+Abl+PxSg3: тёняхаданда 
     тёня+N+Sg+Abl+PxDu1: тёняхаданиʼ 
     тёня+N+Sg+Abl+PxDu2: тёняхадандиʼ
     тёня+N+Sg+Abl+PxDu3: тёняхадандиʼ
     тёня+N+Sg+Abl+PxPl1: тёняхаданаˮ 
     тёня+N+Sg+Abl+PxPl2: тёняхадандаˮ
     тёня+N+Sg+Abl+PxPl3: тёняхадандоʼ
     тёня+N+Sg+Pros+PxSg1: тёнявнан   
     тёня+N+Sg+Pros+PxSg1: тёнявнани  
     тёня+N+Sg+Pros+PxSg2: тёнявнанд  
     тёня+N+Sg+Pros+PxSg3: тёнявнанда 
     тёня+N+Sg+Pros+PxDu1: тёнявнаниʼ 
     тёня+N+Sg+Pros+PxDu2: тёнявнандиʼ
     тёня+N+Sg+Pros+PxDu3: тёнявнандиʼ
     тёня+N+Sg+Pros+PxPl1: тёнявнанаˮ 
     тёня+N+Sg+Pros+PxPl2: тёнявнандаˮ
     тёня+N+Sg+Pros+PxPl3: тёнявнандоʼ
     тёня+N+Du+Nom+PxSg1: тёняхаюн  
     тёня+N+Du+Nom+PxSg2: тёняхаюд  
     тёня+N+Du+Nom+PxSg3: тёняхаюда 
     тёня+N+Du+Nom+PxDu1: тёняхаюниʼ
     тёня+N+Du+Nom+PxDu2: тёняхаюдиʼ
     тёня+N+Du+Nom+PxDu3: тёняхаюдиʼ
     тёня+N+Du+Nom+PxPl1: тёняхаюнаˮ
     тёня+N+Du+Nom+PxPl2: тёняхаюдаˮ
     тёня+N+Du+Nom+PxPl3: тёняхаюдоʼ
     тёня+N+Du+Acc+PxSg1: тёняхаюн  
     тёня+N+Du+Acc+PxSg2: тёняхаюд  
     тёня+N+Du+Acc+PxSg3: тёняхаюда 
     тёня+N+Du+Acc+PxDu1: тёняхаюниʼ
     тёня+N+Du+Acc+PxDu2: тёняхаюдиʼ
     тёня+N+Du+Acc+PxDu3: тёняхаюдиʼ
     тёня+N+Du+Acc+PxPl1: тёняхаюнаˮ
     тёня+N+Du+Acc+PxPl2: тёняхаюдаˮ
     тёня+N+Du+Acc+PxPl3: тёняхаюдоʼ
     тёня+N+Du+Gen+PxSg1: тёняхаюн  
     тёня+N+Du+Gen+PxSg2: тёняхают  
     тёня+N+Du+Gen+PxSg3: тёняхаюта 
     тёня+N+Du+Gen+PxDu1: тёняхаюниʼ
     тёня+N+Du+Gen+PxDu2: тёняхаютиʼ
     тёня+N+Du+Gen+PxDu3: тёняхаютиʼ
     тёня+N+Du+Gen+PxPl1: тёняхаюнаˮ
     тёня+N+Du+Gen+PxPl2: тёняхаютаˮ
     тёня+N+Du+Gen+PxPl3: тёняхаютоʼ
     тёня+N+Pl+Nom+PxSg1: тёнян   
     тёня+N+Pl+Nom+PxSg2: тёняд   
     тёня+N+Pl+Nom+PxSg3: тёняда  
     тёня+N+Pl+Nom+PxDu1: тёняниʼ 
     тёня+N+Pl+Nom+PxDu2: тёнядиʼ 
     тёня+N+Pl+Nom+PxDu3: тёнядиʼ 
     тёня+N+Pl+Nom+PxPl1: тёнянаˮ 
     тёня+N+Pl+Nom+PxPl2: тёнядаˮ 
     тёня+N+Pl+Nom+PxPl3: тёнядоʼ 
     тёня+N+Pl+Acc+PxSg1: тённ !?   
     тёня+N+Pl+Acc+PxSg2: тёнд   
     тёня+N+Pl+Acc+PxSg3: тёнда  
     тёня+N+Pl+Acc+PxDu1: тённиʼ !?
     тёня+N+Pl+Acc+PxDu2: тёндиʼ 
     тёня+N+Pl+Acc+PxDu3: тёндиʼ 
     тёня+N+Pl+Acc+PxPl1: тённаˮ !?
     тёня+N+Pl+Acc+PxPl2: тёндаˮ 
     тёня+N+Pl+Acc+PxPl3: тёндоʼ 
     тёня+N+Pl+Gen+PxSg1: тёнˮн  !?
     тёня+N+Pl+Gen+PxSg2: тёнт   
     тёня+N+Pl+Gen+PxSg3: тёнта  
     тёня+N+Pl+Gen+PxDu1: тёнˮниʼ
     тёня+N+Pl+Gen+PxDu2: тёнтиʼ 
     тёня+N+Pl+Gen+PxDu3: тёнтиʼ 
     тёня+N+Pl+Gen+PxPl1: тёнˮнаˮ 
     тёня+N+Pl+Gen+PxPl2: тёнтаˮ 
     тёня+N+Pl+Gen+PxPl3: тёнтоʼ 
     тёня+N+Pl+Dat+PxSg1: тёняхоˮн 
     тёня+N+Pl+Dat+PxSg2: тёняхот 
     тёня+N+Pl+Dat+PxSg3: тёняхота 
     тёня+N+Pl+Dat+PxDu1: тёняхоˮниʼ 
     тёня+N+Pl+Dat+PxDu2: тёняхотиʼ 
     тёня+N+Pl+Dat+PxDu3: тёняхотиʼ 
     тёня+N+Pl+Dat+PxPl1: тёняхоˮнаˮ 
     тёня+N+Pl+Dat+PxPl2: тёняхотаˮ 
     тёня+N+Pl+Dat+PxPl3: тёняхотоʼ 
     тёня+N+Pl+Loc+PxSg1: тёняхоˮнан  
     тёня+N+Pl+Loc+PxSg2: тёняхоˮнат  
     тёня+N+Pl+Loc+PxSg3: тёняхоˮната 
     тёня+N+Pl+Loc+PxDu1: тёняхоˮнаниʼ
     тёня+N+Pl+Loc+PxDu2: тёняхоˮнатиʼ
     тёня+N+Pl+Loc+PxDu3: тёняхоˮнатиʼ
     тёня+N+Pl+Loc+PxPl1: тёняхоˮнанаˮ
     тёня+N+Pl+Loc+PxPl2: тёняхоˮнатаˮ
     тёня+N+Pl+Loc+PxPl3: тёняхоˮнатоʼ
     тёня+N+Pl+Abl+PxSg1: тёняхотан 
     тёня+N+Pl+Abl+PxSg2: тёняхотат 
     тёня+N+Pl+Abl+PxSg3: тёняхотата 
     тёня+N+Pl+Abl+PxDu1: тёняхотаниʼ
     тёня+N+Pl+Abl+PxDu2: тёняхотатиʼ
     тёня+N+Pl+Abl+PxDu3: тёняхотатиʼ
     тёня+N+Pl+Abl+PxPl1: тёняхотанаˮ
     тёня+N+Pl+Abl+PxPl2: тёняхотатаˮ
     тёня+N+Pl+Abl+PxPl3: тёняхотатоʼ
     тёня+N+Pl+Pros+PxSg1: тёнˮманан  
     тёня+N+Pl+Pros+PxSg2: тёнˮманат  
     тёня+N+Pl+Pros+PxSg3: тёнˮманата 
     тёня+N+Pl+Pros+PxDu1: тёнˮмананиʼ
     тёня+N+Pl+Pros+PxDu2: тёнˮманатиʼ
     тёня+N+Pl+Pros+PxDu3: тёнˮманатиʼ
     тёня+N+Pl+Pros+PxPl1: тёнˮмананаˮ
     тёня+N+Pl+Pros+PxPl2: тёнˮманатаˮ
     тёня+N+Pl+Pros+PxPl3: тёнˮманатоʼ
